【裁判字號】    98,事聲,5
【裁判日期】    980707
【裁判案由】    聲明異議
【裁判全文】
臺灣雲林地方法院民事裁定               98年度事聲字第5號
異  議  人即
債  權  人  台灣金聯資產管理股份有限公司
法定代理人  甲○○
上列異議人因與債務人杜吳安子間清償債務強制執行事件，對於
本院民事執行處司法事務官於中華民國98年3 月30日所為98年度
司執字第2155號裁定提出異議，本院裁定如下：
    主  文
異議駁回。
    理  由
一、按當事人對於司法事務官處理事件所為之終局處分，得於處
    分送達後10日之不變期間內，以書狀向司法事務官提出異議
    。司法事務官認前項異議有理由時，應另為適當之處分；認
    異議為無理由者，應送請法院裁定之。法院認第1 項之異議
    為有理由時，應為適當之裁定；認異議為無理由者，應以裁
    定駁回之，民事訴訟法第240 條之4 定有明文。
二、異議意旨略以：異議人提出之強制執行聲請狀，由所附之相
    關證物觀之，借貸契約上所載之債務人為杜吳安子，出生日
    為民國（下同）33年4 月20日，身分證統一編號為Ｚ0000000
    00號；又81年5 月20日之抵押權設定契約，其上所載之當事
    人姓名、生日及身分證字號，均與前開借貸契約相同，債務
    人提供設定之不動產，坐落於雲林縣斗南鎮○○段新庄小段
    805 地號，至此，應可判斷借貸契約債務人與抵押權設定義
    務人同一，綜上，鈞院之駁回執行顯無理由，狀請續行執行
    等語。
三、按強制執行程序，債權人於執行程序中應為一定必要之行為
    ，無正當理由而不為，經執行法院再定期限命為該行為，無
    正當理由逾期仍不為，致不能進行時，執行法院得以裁定駁
    回其強制執行之聲請，並於裁定確定後，撤銷已為之執行處
    分，強制執行法第28條之1 有明文規定。
四、經查，本件異議人聲請強制執行，其提出之執行名義債務人
    杜吳安子，係住於台中縣神岡鄉○○村○○路392 號，而聲
    請執行不動產標的物之所有人杜吳安子，係住雲林縣斗南鎮
    ○○里○○鄰○○路113 之1 號，有執行名義台灣台中地方法
    院87年度促字第4163號支付命令及土地登記簿謄本在卷可稽
    。債權人提出之執行名義所載債務人住所，既與其提出之土
    地登記簿謄本上記載土地所有人之住所並不相同，就形式上
    觀察二者是否為同一人不無疑義，本院無從得知異議人聲請
    執行之標的物是否為執行名義債務人之財產，而人民之財產
    權應予保障，為憲法第15條所明定，一般非債務人之人，並
    無以其財產被法院強制執行之義務，法院就有疑義之事件，
    如不經查明即草率地實施強制執行程序，恐有不當侵害人民
    財產權之虞，故本院就該疑義之事項，通知債權人補正，自
    屬必要。本院遂於98年2 月5 日、98年3 月4 日2 次通知異
    議人應補正執行名義之債務人杜吳安子與不動產登記簿謄本
    上所有人杜吳安子係同一人之證明文件，該項通知先後於98
    年2 月6 日、98年3 月6 日送達於異議人，有送達證書2 份
    附卷足按。詎異議人於收受通知後，迄未遵期補正上開事項
    ，異議人拒絕為強制執行之一定必要行為至明，並致執行程
    序不能進行，揆諸首開法條規定，其聲請強制執行應予駁回
    於法並無不合。異議人雖主張由強制執行聲請狀所附之相關
    證物觀之，借貸契約上所載之債務人為杜吳安子，身分證字
    號為Ｚ000000000號；又81年5 月20日之抵押權設定契約，其
    上所載之當事人姓名、生日及身分證字號均與借貸契約相同
    ，然經本院調閱98年度司執字第2155號執行卷宗，並無異議
    人所述之借貸契約，又土地登記簿謄本及抵押權設定契約書
    與戶籍謄本依身分證字號雖可釋明為同一人，惟本件執行名
    義債務人杜吳安子之地址均與土地登記簿謄本、抵押權設定
    契約書、戶籍謄本所呈現杜吳安子之地址不同，故異議人仍
    無法釋明本件不動產所有人杜吳安子與執行名義之債務人杜
    吳安子為同一人，原裁定駁回異議人強制執行之聲請，於法
    並無違誤，異議意旨指摘原裁定不當，聲明廢棄並請求續行
    執行，為無理由，應予駁回。
五、爰依民事訴訟法第240 條之4第3 項後段，裁定如主文。
中    華    民    國    98    年    7     月    7    日
                  民事第一庭        法  官  紀文勝
以上正本係照原本作成。
如對本裁定抗告須於裁定送達後10日內向本院提出抗告狀，並應
繳納抗告費新台幣1,000 元。
中    華    民    國    98    年    7     月    8    日
                                    書記官  李世文


司法院資訊處製作；財團法人民間司法改革基金會備份。
